臺灣新竹地方法院刑事判決　　　　　　　 96年度易字第388號
公　訴　人　臺灣新竹地方法院檢察署檢察官
被　　　告　甲○○
上列被告因違反毒品危害防制條例案件，經檢察官提起公訴（九
十六年度毒偵字第八○一號），本院裁定進行簡式審判程序審理
，判決如下：
     主  文
甲○○施用第二級毒品，累犯，處有期徒刑陸月，如易科罰金，
以新臺幣壹仟元折算壹日。
     事  實
一、甲○○曾於民國九十二年間因竊盜及違反毒品危害防制條例
    案件，經本院以九十二年度易字第二三一號、九十二年度竹
    北簡字第六十號判決分別判處有期徒刑九月、六月確定。又
    於九十三年、九十四年間因違反毒品危害防制條例及竊盜案
    件，經臺灣高等法院及本院以九十三年度上易字第一八三二
    號、九十四年度易字第三二號判決分別判處有期徒刑十月、
    十一月，嗣定應執行有期徒刑一年八月確定，自九十三年五
    月二十三日入監接續執行上開刑期，於九十五年十二月三十
    一日縮短刑期執行完畢。
二、甲○○於八十七年間因施用毒品案件，經本院裁定觀察勒戒
    後，認有繼續施用毒品傾向，復經裁定令入戒治處所施以強
    制戒治，嗣其強制戒治處分經評定為合格，無繼續戒治之必
    要，再經裁定停止強制戒治付保護管束，惟其於保護管束期
    間施用毒品，其停止強制戒治處分因此遭到撤銷，於八十八
    年十月十九日入監執行強制戒治殘期，於八十九年三月二十
    八日復經裁定停止強制戒治，於同年四月十四日保護管束期
    滿。又於九十二年間因施用毒品案件，經本院裁定觀察勒戒
    後，認有繼續施用毒品傾向，另經裁定令入戒治處所施以強
    制戒治，嗣其強制戒治處分經評定為合格，無繼續戒治之必
    要，再經裁定停止強制戒治付保護管束，於九十三年三月十
    日保護管束期滿強制戒治執行完畢。
三、甲○○仍不知悔改，復基於施用第二級毒品安非他命之犯意
    ，於九十六年五月五日晚上九時許，在其位於新竹縣新埔鎮
    旱坑子三四號住處，將安非他命放在其所有之鋁箔紙上，持
    其所有之打火機點火燒烤，吸食安非他命遇熱時產生之煙氣
    之方式，施用安非他命一次。嗣警方於同年五月八日下午三
    時許，徵得其同意採集其尿液送驗後查獲上情。
四、案經新竹縣警察局報請臺灣新竹地方法院檢察署檢察官偵查
    起訴。
     理  由
一、被告甲○○所犯毒品危害防制條例第十條第二項施用第二級
    毒品罪，非為死刑、無期徒刑、最輕本刑為三年以上有期徒
    刑之罪或高等法院管轄第一審案件，其於準備程序進行中先
    就被訴事實為有罪之陳述，本院認為合於刑事訴訟法第二百
    七十三條之一第一項之規定，裁定進行簡式審判程序，先予
    敘明。
二、上開事實，業經被告甲○○於本院審理時坦白承認，而被告
    於九十六年五月八日經警採尿送驗結果，確呈安非他命陽性
    反應，有尿液送驗受檢人姓名代號對照表及臺灣檢驗科技股
    份有限公司濫用藥物尿液檢驗報告各一紙在卷可證，此為檢
    驗機關本於專業知識及以精密儀器測試所得之結論，自可憑
    信。又施用安非他命，可於一至五日內由施用者尿液中檢測
    得知，有行政院衛生署管制藥品管理局九十二年三月十日管
    檢字第○九二○○○一四九五號函在卷可供參考，足見被告
    之自白與事實相符，可以採信，其於上開時地施用安非他命
    之事實，應可認定。
三、被告於八十七年間因施用毒品案件，經本院裁定觀察勒戒後
    ，認有繼續施用毒品傾向，復經裁定令入戒治處所施以強制
    戒治，嗣其強制戒治處分經評定為合格，無繼續戒治之必要
    ，再經裁定停止強制戒治付保護管束，惟其於保護管束期間
    施用毒品，其停止強制戒治處分因此遭到撤銷，於八十八年
    十月十九日入監執行強制戒治殘期，於八十九年三月二十八
    日復經裁定停止強制戒治，於同年四月十四日保護管束期滿
    。又於九十二年間因施用毒品案件，經本院裁定觀察勒戒後
    ，認有繼續施用毒品傾向，另經裁定令入戒治處所施以強制
    戒治，嗣其強制戒治處分經評定為合格，無繼續戒治之必要
    ，再經裁定停止強制戒治付保護管束，於九十三年三月十日
    保護管束期滿強制戒治執行完畢等情，有臺灣新竹地方法院
    檢察署刑案資料查註紀錄表及臺灣高等法院被告前案紀錄表
    各一份在卷足憑，事證明確，其於強制戒治執行完畢後五年
    內，再施用第二級毒品安非他命，自應依法論科。
四、查安非他命為毒品危害防制條例第二條第一項第二款所稱之
    第二級毒品，不得持有及施用，被告甲○○竟持以施用，核
    其所為，係犯同條例第十條第二項之施用第二級毒品罪。其
    施用前持有第二級毒品安非他命之低度行為，應為施用之高
    度行為所吸收，不另論罪。其曾於民國九十二年間因竊盜及
    違反毒品危害防制條例案件，經本院以九十二年度易字第二
    三一號、九十二年度竹北簡字第六十號判決分別判處有期徒
    刑九月、六月確定。又於九十三年、九十四年間因違反毒品
    危害防制條例及竊盜案件，經臺灣高等法院及本院以九十三
    年度上易字第一八三二號、九十四年度易字第三二號判決分
    別判處有期徒刑十月、十一月，嗣定應執行有期徒刑一年八
    月確定，自九十三年五月二十三日入監接續執行上開刑期，
    於九十五年十二月三十一日縮短刑期執行完畢，有臺灣新竹
    地方法院檢察署刑案資料查註紀錄表及臺灣高等法院被告前
    案紀錄表各一份在卷可供參考，其受徒刑之執行完畢後，五
    年之內再犯有期徒刑以上刑之本罪，為累犯，應依法加重其
    刑。爰審酌被告曾有違反麻醉藥品管理條例、竊盜、侵占及
    違反毒品危害防制條例等前科之素行、經執行觀察勒戒與強
    制戒治後仍未戒除毒癮、施用安非他命危害其身心健康及坦
    認犯行之犯罪後態度等一切情狀，量處如主文所示之刑，並
    諭知如易科罰金之折算標準。至被告施用安非他命所用之鋁
    箔紙及打火機，均為被告所有，業經其供明在卷，惟該等物
    品並未扣案，亦無證據證明現尚存在，為避免執行困難，爰
    不併予宣告沒收。
據上論斷，應依刑事訴訟法第二百七十三條之一、第二百九十九
條第一項前段，毒品危害防制條例第十條第二項，刑法第十一條
前段、第四十七條第一項、第四十一條第一項前段，判決如主文
。
本案經檢察官林佳穎到庭執行職務。
中　　華　　民　　國　九十六　年　　七　　月　三十一  日
                  刑事第六庭    法　官　林昌義
以上正本證明與原本無異。
如不服本判決應於收受本判決後十日內向本院提出上訴書狀，其
未敘述上訴理由者，並得於提起上訴後十日內向本院補提理由書
狀( 均須按他造當事人之人數附繕本 )「切勿逕送上級法院」。
中　　華　　民　　國　　96　　年　　7 　　月　　31　　日
                                書記官  劉怡芳
附錄本案論罪科刑法條全文：
毒品危害防制條例第十條
施用第一級毒品者，處六月以上五年以下有期徒刑。
施用第二級毒品者，處三年以下有期徒刑。
